【裁判字號】    95,台非,290
【裁判日期】    951123
【裁判案由】    竊盜等罪定應執行刑
【裁判全文】
最高法院刑事判決              九十五年度台非字第二九０號
上  訴  人  最高法院檢察署檢察總長
被      告  甲○○
上列上訴人因被告竊盜等罪案件，對於台灣台中地方法院中華民
國九十五年六月二十日定應執行刑之確定裁定（九十五年度聲字
第二四五一號），認為違法，提起非常上訴，本院判決如下：
    主  文
原裁定撤銷。
檢察官之聲請駁回。
    理  由
非常上訴理由稱：「按判決不適用法則或適用不當者，為違背法
令，刑事訴訟法第三百七十八條定有明文。又定執行刑之裁定，
與科刑之確定判決有同一效力，如有違法，得依非常上訴程序加
以糾正。次按刑法第五十三條所謂數罪併罰有二裁判以上者，依
第五十一條之規定，定其應執行之刑，係指二以上之確定裁判，
定其應執行之刑而言（司法院三十六年院解字第三四０二號解釋
、最高法院四十五年台非字第六六號判例參照）。亦即，數罪併
罰之二以上裁判，必須皆告確定者，始得依刑事訴訟法第四百七
十七條第一項之規定聲請法院以裁定定其應執行之刑。查本件被
告甲○○被訴竊盜案件，經台灣台中地方法院於九十五年三月十
日以九十四年度訴字第一二一六號刑事判決判處有期徒刑八月，
被告不服提起上訴，經台灣高等法院台中分院於同年七月二十六
日以九十五年度上訴字第一０八二號刑事判決無罪確定在案，有
上開一、二審判決在卷足稽。惟台灣台中地方法院誤認該被告被
訴竊盜所處有期徒刑八月部分已經確定，於同年四月二十八日以
中院慶刑愛九十四訴一二一六字第四００一二號函移送台灣台中
地方法院檢察署先予執行，並經該署將上開竊盜部分所處有期徒
刑八月與台灣高等法院高雄分院九十三年度上訴字第六四五號刑
事判決所處妨害自由有期徒刑一年八月部分，聲請台灣台中地方
法院合併定其應執行之刑，該法院亦疏未注意上開竊盜所處有期
徒刑八月尚未確定，而於同年六月二十日以九十五年度聲字第二
四五一號刑事裁定其應執行有期徒刑二年二月確定。顯有對尚未
確定之裁判定其應執行刑，揆之首開說明，即有適用法則不當之
違誤。案經確定且於被告不利，爰依刑事訴訟法第四百四十一條
、第四百四十三條規定提起非常上訴，以資糾正」等語。
本院按：定應執行刑之裁定，亦屬適用刑罰之裁判，其效力與科
刑之判決無異，如裁定確定後，發現其係違背法令者，自應視同
判決，得提起非常上訴。又裁判於確定後執行之，故數罪併罰，
有二裁判以上者，必須於數裁判均已確定後，該管檢察官始得聲
請管轄法院定其應執行之刑，倘檢察官對尚未確定之裁判聲請定
應執行之刑，法院即應為駁回聲請之裁定，此觀刑事訴訟法第四
百五十六條前段、第四百七十七條第一項及刑法第五十三條之規
定自明。本件台灣台中地方法院檢察署檢察官九十五年度執聲字
第一五四九號聲請書略稱：被告甲○○因犯原裁定附表所示妨害
自由及竊盜等罪，分別經台灣高等法院高雄分院及原裁定之台灣
台中地方法院判處徒刑確定（均詳如該附表所示），爰聲請原法
院裁定定應執行之刑。經查被告所犯上開竊盜罪部分，原裁定法
院判處有期徒刑八月後，被告不服提起上訴，業經台灣高等法院
台中分院以九十五年度上訴字第一０八二號判決，撤銷原裁定法
院所為第一審科刑之判決，改諭知被告無罪確定，有各該判決可
稽，是原裁定法院所為該科刑判決，並非確定判決。原法院不察
，逕依檢察官之聲請，將之與被告另犯之上開妨害自由罪合併定
其應執行刑有期徒刑二年二月，揆諸前揭說明，自屬違背法令。
案經確定，且不利於被告，非常上訴意旨，執此指摘，洵有理由
，應由本院將原裁定撤銷，另為檢察官聲請駁回之判決，以資救
濟。
據上論結，應依刑事訴訟法第四百四十七條第一項第一款，判決
如主文。
中    華    民    國  九十五  年   十一   月  二十三  日
                      最高法院刑事第八庭
                          審判長法官  張  淳  淙
                                法官  劉  介  民
                                法官  張  春  福
                                法官  洪  昌  宏
                                法官  蔡  彩  貞
      本件正本證明與原本無異
                                      書  記  官
中    華    民    國  九十五  年   十一   月   三十   日
                                                      v


司法院資訊處製作；財團法人民間司法改革基金會備份。
